【裁判字號】    99,簡上,373
【裁判日期】    990923
【裁判案由】    竊盜
【裁判全文】
臺灣高雄地方法院刑事判決             99年度簡上字第373號
上  訴  人
即  被  告  乙○○○
上列上訴人即被告因竊盜案件，不服本院高雄簡易庭中華民國99
年5 月31日99年度審簡字第2755號刑事簡易判決（聲請簡易判決
處刑案號：臺灣高雄地方法院檢察署99年度偵字第9404號），提
起上訴，本院管轄之第二審合議庭判決如下：
    主  文
上訴駁回。
    事實及理由
一、本案經本院審理結果，認原判決之認事、用法，均無違誤，
    量刑亦屬妥適，應予維持，並引用原審判決書所記載之事實
    、證據及理由（如附件）。
二、上訴人即被告乙○○○上訴意旨略以：上訴人對於本件犯罪
    事實均坦承不諱，然所竊取之物均經被害人領回，未生任何
    損失，且上訴人本件各次犯罪時間接近，百貨公司內商品出
    售之價金亦均由百貨公司收取並出具統一發票，是以被害人
    應僅有百貨公司1 人，上訴人所為應係接續犯，原判決認定
    被害人不同，而論處上訴人數罪併罰，且未審酌被害人並無
    損失，各科處有期徒刑3 月，其認事用法均屬可議，請求撤
    銷原判決，另為適當之科刑云云。
三、按刑法第56條連續犯之規定業經修正刪除，參照該條之刪除
    理由，係因修法前實務上連續犯之適用過於浮濫，不無鼓勵
    犯罪之嫌，而連續犯在本質上既屬數罪，若僅係因刪除前刑
    法第56條之規定而「以一罪論」，則該條既已刪除，論以一
    罪之法律基礎即已消失，自應回歸數罪之本質而分論併罰。
    如再以其他方式論以一罪，顯然有違前揭避免鼓勵犯罪，使
    國家刑罰權之行使發生不合理現象之刪除目的。而依現存有
    效之判例所示，刑法上之接續犯，係指行為人主觀上基於單
    一之犯意，客觀上復於同時同地或密切接近之時地實施，侵
    害同一之法益，各行為之獨立性極為薄弱，依一般社會健全
    觀念，在時間差距上，難以強行分開，在刑法評價上，以視
    為數個舉動之接續施行，合為包括之一行予以評價而言（最
    高法院86年台上字第3295號判例參照）。查本件上訴人所為
    之各次竊取行為，雖係在同日而均在同一位於高雄市前鎮區
    ○○○路217 號「太平洋崇光百貨」內所為，然其共9 次竊
    盜犯行之犯罪時間係分別在該日之中午12時至14時許所為，
    且犯罪地點遍布該百貨公司之2 樓、1 樓、B1樓等專櫃之處
    ，顯非屬獨立性極為薄弱之數行為；又一般百貨公司之經營
    模式均僅在出租櫃位予各家廠商賺取租金，實際上各專櫃所
    販售之商品均各自進貨而分別享有商品之所有權，而非歸屬
    百貨公司所有，此與統一發票之開立名義人為何人並無關連
    ，是上訴人所為侵害之法益顯然亦非單一；又以一般百貨公
    司櫃位均有不同之專櫃人員看管財物，上訴人所為本件各次
    竊盜犯行時，當均係分別獨立觀察專櫃人員之行動，再分別
    趁其不備而竊取櫃內物品，是上訴人所為之各次竊盜犯行，
    依一般社會健全觀念，亦非難以強行分開。是本件上訴人所
    為，與刑法上接續犯之概念顯然有違，上訴意旨就此顯屬誤
    會，其所為共9 次之竊盜犯行，均屬堪以認定。
四、又按量刑輕重，係屬事實審法院得依職權自由裁量之事項，
    苟已斟酌刑法第57條各款所列情狀而未逾越法定刑度，不得
    遽指為違法。查被告前因竊盜案件，經本院以92年度簡字第
    2970號判處有期徒刑3 月確定，甫於民國95年7 月6 日易科
    罰金執行完畢，有臺灣高等法院被告前案紀錄表在卷可查，
    詎其復於該案有期徒刑執行完畢後5 年內故意再犯本件有期
    徒刑以上之罪，原審因認上訴人所為均合於刑法第47條第1
    項累犯之要件，各應依法加重其刑，並審酌上訴人僅為圖小
    利，恣意竊取他人財物，行為實有非議之處，惟念及其犯後
    坦承犯行，並參以所竊取物品之價值、犯罪動機、智識程度
    等一切情狀，分別就上訴人所為9 次竊盜犯行均量處有期徒
    刑3 月，定應執行刑為有期徒刑1 年4 月，並諭知以新台幣
    1 千元折算1 日之易科罰金折算標準。且將他人之物移入於
    自己實力支配之下，其竊盜行為即已完成，被害人事後是否
    取回被竊之財物，與竊盜犯行之成立無涉，是縱使上訴人係
    因當場遭警方查獲因而將所竊物品返還各被害人，亦難認被
    害人均無損失，故本院認原審之認事、用法，均無違誤，量
    刑亦屬妥適，應予維持。上訴人猶執前詞認原審量刑過重而
    提起上訴，為無理由，應予駁回。
據上論斷，應依刑事訴訟法第455 條之1 第1 項、第3 項、第36
8 條、第373 條，判決如主文。
本案經檢察官甲○○到庭執行職務。
中    華    民    國    99    年    9     月    23    日
            刑事第九庭  審判長  法  官  鄭詠仁
                                法  官  王碧瑩
                                法  官  黃沛文
以上正本證明與原本無異。
不得上訴。
中    華    民    國    99    年    9     月    23    日
                                書記官  葉彥伶
附錄本判決論罪法條：
中華民國刑法第320條
（普通竊盜罪、竊佔罪）
意圖為自己或第三人不法之所有，而竊取他人之動產者，為竊盜
罪，處5 年以下有期徒刑、拘役或5 百元以下罰金。
意圖為自己或第三人不法之利益，而竊佔他人之不動產者，依前
項之規定處斷。
前二項之未遂犯罰之。

司法院資訊處製作；財團法人民間司法改革基金會備份。
